# 求助

提问人：SIXGOD 时间：2022-04-22 23:54:09
一张承兑人信用等级较高的银行承兑汇票，公司公司收到后背书、再次收到后背书，在披露“已背书或贴现未到期的应收款项融资-终止确认”时，这张票据是否应该披露为一次金额？
如果母公司背书后、子公司从其他公司收到又背书出去，应该怎么披露金额呢？
谢谢各位老师。

回答人：chenyiwei
1 、如果出票人是本企业合并范围之外的金融机构，满足终止确认条件的，则两次收到、两次背书出去并终止确认，应按照两次金额披露。
2 、母公司背书后、子公司从其他公司收到又背书出去，在合并报表层面也是按照两次交易披露。因为这是两次金融资产转移并终止确认的交易。

提问人：zoujiecpa 时间：2022-04-28 10:06:20
请问 ：：国国 资 委或者其他部 门 关关于于 “ 空空 转贸 易易 ”“ 走走 单贸 易易 ” 定定 义 的是在的是在哪哪个文件、 资 料、料、 讲话 等形式中明确确的的？？非常感非常感 谢 指指 导 ！！！！！！

回答人：chenyiwei
在国务院国资委发布的公开文件中未见对“空转”“走单”“融资性贸易”的明确定义。
在《国务院国资委关于做好 2021 年度中央企业财务决算管理及报表编制工作的通知》（国资发财评[2021]97号）中的相关要求：
五、融资性贸易业务以及”空转”、“走单”类贸易业务情况的说明
说明企业落实国资委有关工作要求对融资性贸易业务以及”空转”、“走单”类贸易业务排查、处置、整改等情况，主要包括：
（一）融资性贸易业务情况。说明年初融资性贸易风险敞口在本年的处置情况（主要包括处置方式、处置金额等）、本年末融资性贸易风险敞口余额情况、下一步处置措施及处置计划，其中，对截至 2019 年 8 月 31 日的风险敞口处置情况进行单独说明；逐笔说明本年新认定和新发现的以前年度开展的融资性贸易业务情况以及本年违规新开展的融资性贸易业务情况（主要包括初始风险敞口、交易过程、风险处置、账务处理、责任追究等）。
（二）“空转”“走单”等虚假贸易业务情况。逐笔说明本年新认定和新发现的以前年度开展的”空转”“走单”等虚假贸易业务情况以及本年违规新开展的”空转”“走单”等虚假贸易业务情况（主要包括交易过程、风险处置、账务处理、责任追究等）。
（三）企业对正常贸易业务的内部控制执行情况，如授信额度、客户信用、合同签订、仓储商选择、存货监控、资金收付、贸易业务物资采购和产品销售的风险管理等。

提问人：cindyddi 时间：2022-09-24 22:32:39
请教各位：
现有国资主导的几个集团间企业的股权无偿划转，请问的特殊问题应如何处理：
甲集团和乙集团同属市国资出资的企业，甲集团对其全资子公司的A公司投资成本为 100 万，A公司经营获利后，出资 150 万成立B公司。根据市国资的要求，甲集团将直接控股的全资子公司B公司股权无偿划转给乙集团。假设划转日B公司的净资产为 180 万，实收资本 150 万，留存收益 30 万，以下层各层面应如何处理：
1 、甲公司单体层面对A公司的投资成本仅为 100 万元，目前将A公司投资B公司的 150 万股权收回，单体层面应如何处理？如果是借：长投-B公司 100 万，贷：长投-A公司 100 万，则B公司股权未全部划回。如是借：长投——B公司 150 万，贷：长投——A公司 150 万，则A公司长投将出现负数，也不合适。
2 、因乙集团将根据同一控制下企业合并方式制作合并报表，B公司在当期及比较期间的数据均将追溯调整至乙集团合并报表中，那么甲公司在编制合并报表时，是否同样需要将B公司的相关数据，追溯调整，从甲公司的合并报表中剔除？
非常感谢。

回答人：chenyiwei
1 、A公司和个别报表层面，按照划出的B公司的长投账面价值（ 150 万元）冲减权益。
甲集团和A公司合并报表层面，按照划出的B公司于划出日的账面净资产（ 180 万元）冲减权益。
2 、甲公司在编制合并报表时，B公司仍合并至处置日，不能追溯调整前期比较数据。

提问人：cindyddi 时间：2022-09-27 16:59:02
陈版您好，甲集团单体的调整分录，我还是没太懂，下面的处理对吗
1 、A公司单体
借：资本公积 150 万
贷：长投-B公司 150 万
2 、甲集团单体
1 ）先做从A公司处划入B公司
借：长投-B公司 150 万
贷：长投-A公司 150 万【问题：甲集团对A的长投是 100 万，这样会冲出负数】
2 ）再做将B公司无偿划拨给乙集团
借：资本公积 150 万
贷：长投-B公司 150 万

回答人：chenyiwei
你的理解基本合理。